---
title: "Introducción a Phyloseq: Análisis de Metagenómica en R"
author: "Tu Nombre"
date: '`r Sys.Date()`'
categories: ["Phyloseq"]
tags: ["Bioconductor", "Phyloseq", "Metagenomics"]
--- 

```{r setup, include = FALSE}
  
knitr::opts_chunk$set(echo = TRUE, message = FALSE, warning = FALSE, 
                      comment = NA, prompt = FALSE, tidy = FALSE, 
                      fig.width = 10, fig.height = 7,
                      fig.align = 'center', fig_caption = TRUE)

```

# Introducción

La metagenómica es un enfoque novedoso para el estudio de microorganismos obtenidos de un ambiente específico mediante el cribado de genes funcionales o el análisis de secuenciación[^1^]. La metagenómica se centra en la diversidad microbiana, la constitución de la comunidad, las relaciones genéticas y evolutivas, las actividades funcionales y las interacciones y relaciones con el medio ambiente[^1^]. 

# ¿Qué es Phyloseq?

Phyloseq es un paquete de R diseñado para facilitar la importación, el almacenamiento, el análisis y la visualización de datos de secuenciación filogenética complejos que ya han sido agrupados en Unidades Taxonómicas Operativas (OTUs)[^3^]. Phyloseq proporciona importación de datos de abundancia y datos relacionados de tuberías populares de eliminación de ruido / agrupamiento de OTU (DADA2, UPARSE, QIIME, mothur, BIOM, PyroTagger, RDP, etc.), envoltorios de análisis de conveniencia para tareas de análisis comunes, y 44 métodos de distancia soportados (UniFrac, Jensen-Shannon, etc.)[^3^].

# Instalación de Phyloseq

Phyloseq es un paquete de R que se puede instalar fácilmente utilizando Bioconductor[^4^]. Abajo se muestra el código que puedes usar para instalar Phyloseq:

```{r eval=FALSE}

if (!requireNamespace("BiocManager", quietly = TRUE))
    install.packages("BiocManager")

BiocManager::install("phyloseq")

```
